【裁判字號】    99,親,2
【裁判日期】    990310
【裁判案由】    請求認領子女等
【裁判全文】
臺灣基隆地方法院民事判決                 99年度親字第2號
原      告  乙○○
法定代理人  甲○○
訴訟代理人  鐘律師
被      告  丙○○
上列當事人間請求認領子女等事件，本院於99年2月24日言詞辯
論終結，判決如下：
    主  文
確認原告（男，民國○○年○月○○日生，身分證統一編號：Ｚ000000
000號）為被告與甲○○所生之子，被告應認領原告。
訴訟費用由被告負擔。
    事實及理由
一、原告起訴主張其母甲○○在與訴外人曾春華婚姻關係存續中
    ，與被告丙○○生下原告，依法推定為訴外人曾春華之婚生
    子女，訴外人曾春華因此對乙○○、甲○○提起否認子女之
    訴，並經本院以98年度親字第32號判決確認原告非曾春華與
    甲○○之婚生子確定；且原告係被告丙○○所生之子，亦經
    台大醫院基因醫學部鑑定兩造間親子血緣關係之結果略以：
    「本系統所檢驗之DNA點位皆無法排除丙○○與乙○○之血
    緣關係，其親子關係指數（CPI）為170339.912290；親子關
    係概率（Probability of paternity；PP）值為99.999413%
    。」等情，有台大醫院基因醫學部鑑定報告書及診斷證明書
    為證，足證被告為原告之生父，爰依法提起本件訴訟，請求
    確認原告為被告與甲○○所生之子，被告應認領原告為其子
    女等語。
二、被告對於原告所主張之上開情節均不予爭執，並表示願意認
    領原告，僅請求原告母親甲○○不要貪得無厭，每次均以興
    訟方式威脅被告等語。
三、得心證之理由：
    按民法第1067條第1 項：「有事實足認其為非婚生子女之生
    父者，非婚生子女或其生母或其他法定代理人，得向生父提
    起認領之訴。」之規定，雖係96年5 月23日修正公布後之民
    法親屬編條文，然為保護非婚生子女之利益，民法親屬編施
    行法第10條第2項明定：「非婚生子女在民法親屬編修正前
    出生者，修正之民法第一千零六十七條之規定，亦適用之。
    」是本件原告雖在民法親屬編為上開修正前出生，惟揆諸前
    揭說明意旨，仍得適用民法第1067條第1項，對被告提起非
    婚生子女請求認領之訴。經查，原告主張其係生母甲○○自
    被告受胎所生之子，而非自訴外人曾春華受胎所生等情，業
    據依職權調取本院98年度親字第32號民事卷證核閱屬實，並
    有該卷內資料所附台灣大學醫學院附設醫院基因醫學部98年
    3月31日血緣鑑定報告書在卷可證，復為被告所不爭執，堪
    信為真實。從而，原告依民法第1067條第1項規定，訴請被
    告認領之，即無不合，應予准許。
四、據上論結：本件原告之訴有理由，依民事訴訟法第78條，判
    決如主文。
中    華    民    國    99    年    3     月    10    日
                  家事法庭法  官  林玉珮
以上正本係照原本作成。
對於本件判決如有不服，應於收受送達後20日內向本院提出上訴
書狀，敘述上訴之理由，上訴於臺灣高等法院。
中    華    民    國    99    年    3     月    10    日
                          書記官  洪福基

司法院資訊處製作；財團法人民間司法改革基金會備份。
